bg-BG: Тонален диапазон: Висок; Нисък; Среден; Разнообразен; Друго
de: Tonhöhenbereich: Hoch; Tief; Mittel; Variabel; Andere
el: Τονικό εύρος: Υψηλό; Χαμηλό; Μεσαίο; Ποικίλο; Άλλο
nl: Toonhoogtebereik: Hoog; Laag; Midden; Gevarieerd; Overig
es: Rango de tono: Alto; Bajo; Medio; Variado; Otro
sl-SI: Frekvenčni razpon: Visok; Nizek; Srednji; Spremenljiv; Drugo
hr-HR: Raspon terena: Visok; Nizak; Srednji; Raznolik; Ostalo
sv: Tonhöjdsområde: Hög; Låg; Mellan; Varierande; Övrigt
ja: 音域: 高音域; 低音域; 中音域; 多様; その他
ru: Диапазон высоты звука: Высокий; Низкий; Средний; Разный; Другое
it: Gamma di tonalità: Alto; Basso; Medio; Vario; Altro
en: Pitch range: High; Low; Mid; Varied; Other
zh-CN: 音高范围: 高; 低; 中; 不一; 其他
hu: Hangmagasság-tartomány: Magas; Alacsony; Közepes; Változó; Egyéb
ko: 피치 범위: 높음; 낮음; 중간; 다양함; 기타
th: ช่วงระดับเสียง: สูง; ต่ำ; กลาง; หลากหลาย; อื่นๆ
tr: Perde aralığı: Yüksek; Düşük; Orta; Değişken; Diğer
nb: Tonehøydeområde: Høy; Lav; Middels; Variert; Annet
da: Toneområde: Høj; Lav; Mellem; Varieret; Andet
cs: Rozsah výšek: Vysoký; Nízký; Střední; Různý; Ostatní
zh-TW: 音高範圍: 高音; 低音; 中音; 多變; 其他
vi: Phạm vi góc: Cao; Thấp; Trung bình; Đa dạng; Khác
pl: Zakres wysokości dźwięku: Wysoki; Niski; Średni; Zróżnicowany; Inny
sk-SK: Dosah nadhodu: Vysoký; Nízky; Stredný; Rôznorodý; Iné
lt-LT: Aukščio diapazonas: Aukštas; Žemas; Vidutinis; Įvairus; Kita
fr: Plage de hauteur sonore: Aigu; Grave; Moyen; Varié; Autre
ro-RO: Gama de înălțimi sonore: Înalt; Scăzut; Mediu; Variat; Altele
fi: Ääniala: Korkea; Matala; Keski; Vaihteleva; Muu
pt-PT: amplitude de lançamento: Alto; Baixo; Médio; Variado; Outro
pt-BR: Altura tonal faixa: Agudo; Grave; Médio; Variado; Outros